【裁判字號】    99,訴,759
【裁判日期】    990819
【裁判案由】    違反商業會計法等
【裁判全文】
臺灣臺中地方法院刑事判決               99年度訴字第759號
公  訴  人  臺灣臺中地方法院檢察署檢察官
被      告  甲○○
上列被告因違反商業會計法等案件，經檢察官提起公訴（99年度
偵緝字第289 號），及移送併辦（99年度偵緝字第287 號），本
院判決如下：
    主    文
甲○○連續犯行使業務登載不實文書罪，處有期徒刑肆月，如易
科罰金，以銀元參佰元即新臺幣玖佰元折算壹日。
    犯罪事實
一、甲○○係址設臺中市○○區○○路10之12巷8 之3 號之「裕
    勝土木包工業」負責人，「裕勝土木包工業」出具之「各類
    所得扣繳暨免扣繳憑單」為其因公司業務所製作之文書。甲○○明知乙○○於民國92年間並未在裕勝土木包工業任職，
    亦未自裕勝土木包工業領取任何薪資，復明知丁○○僅自92
    年10月23日起至同年11月30日止，以每日新臺幣（下同）1
    千800 元之代價，受僱於裕勝土木包工業從事板模工作共計
    28天，實際領得薪資為4 萬9480元，竟基於行使業務登載不
    實文書之概括犯意，先後於92年間之某日及92年底之某日，
    在臺中市○○○○街5 或7 號，將乙○○、丁○○之身分資
    料交予不知情之會計記帳業者，委託指示不知情之會計記帳
    業者製作裕勝土木包工業92年度各類所得扣繳暨免扣繳憑單
    ，虛載乙○○、丁○○於92年度各向裕勝土木包工業領取薪
    資18萬元、30萬元之不實事項，並據以提出於稅捐機關而行
    使之，足生損害於丁○○、乙○○及稅捐機關審核營利事業
    所得各項收入及支出數額之正確性。嗣經乙○○、丁○○分
    別於94年3 月間，接獲財政部臺灣省中區國稅局苗栗縣分局
    及埔里稽徵所核定渠等各漏報92年度在裕盛土木包工業之薪
    資所得18萬元、30萬元之補稅通知後，始悉上情。
二、案經丁○○訴由臺灣臺中地方法院檢察署檢察官偵查起訴；
    乙○○訴由臺灣臺中地方法院檢察署檢察官偵查移送併辦。
    理    由
一、證據能力方面：
  (一)按被告以外之人於審判外之陳述，雖不符刑事訴訟法第159
    條之1至之4等四條之規定，而經當事人於審判程序同意作為
    證據，法院審酌該言詞陳述或書面陳述作成時之情況，認為
    適當者，亦得為證據，當事人、代理人或辯護人於法院調查
    證據時，知有刑事訴訟法第159條第1項不得為證據之情形，
    而未於言詞辯論終結前聲明異議者，視為有前項之同意。同
    法第159 條之5 定有明文。本案證人丁○○、乙○○、戊○○於警詢時之陳述，其性質屬於證人於審判外之陳述，而為
    傳聞證據，且查無符合刑事訴訟法第159 條之1 至之4 等四
    條之情形，原雖無證據能力，然上開供述證據內容，業經本
    院審理時予以提示並告以要旨，且經檢察官及被告表示意見
    ，當事人已知上述供述證據乃傳聞證據，卻均未表示無證據
    能力，本院審酌上開供述證據作成時，並無人情施壓或干擾
    ，亦無不當取供之情形，認為以之作為本案之證據亦屬適當
    ，而有證據能力。
  (二)被告以外之人於偵查中向檢察官所為之陳述，除顯有不可信
    之情況者外，得為證據，刑事訴訟法第159條之1第2項定有
    明文。偵查中對被告以外之人所為之偵查筆錄，或被告以外
    之人向檢察官所提之書面陳述，性質上均屬傳聞證據，惟現
    階段刑事訴訟法規定檢察官代表國家偵查犯罪、實施公訴，
    依法其有訊問被告、證人及鑑定人之權，證人、鑑定人且須
    具結，而實務運作時，檢察官偵查中向被告以外之人所取得
    之陳述，原則上均能遵守法律規定，不致違法取供，其可信
    度極高，是以被告以外之人前於偵查中所為之證述，除反對
    該項供述得具有證據能力之一方，已釋明「顯有不可信之情
    況」之理由，且於審判中已主張詰問該被告以外之人，而未
    獲詰問的機會外，不宜遽指該證人於偵查中之陳述不具證據
    能力。本案證人丁○○、乙○○、丙○○於偵查中具結所為
    之證述，被告並未釋明前開供述有何顯不可信之情況，自具
    有證據能力。
  (三)本件認定事實所引用之卷內其餘所有卷證資料，並無證據證
    明係公務員違背法定程序所取得，公訴人及被告於審判程序
    中復未於言詞辯論終結前表示異議，且表示沒有意見，均認
    有證據能力，核先敘明。
二、實體方面：
  (一)訊據被告甲○○固坦承丁○○自92年10月23日起至同年11月
    30日止，僅以每日1 千800 元之代價，受僱於裕勝土木包工
    業從事板模工作共計28天，實際領得薪資約5 萬元，及乙○○於92年間並未在裕勝土木包工業任職，亦未自裕勝土木包
    工業領取任何薪資，暨其委請不知情之會計記帳業者製作裕
    勝土木包工業各支付薪資18萬元、30萬元予乙○○、丁○○
    之92年度各類所得扣繳暨免扣繳憑單之事實，惟矢口否認有
    何行使業務登載不實文書之犯行，辯稱：當初在南投縣埔里
    鎮為伊工作之10餘名工人，共領取不只30萬元之薪資，但渠
    等告知以丁○○一人之名義申報所得即可，丁○○並表示同
    意由伊申報丁○○於92年度在裕勝土木包工業領有30萬元薪
    資，至於乙○○部分則係會計記帳業者以前一年之薪資資料
    重覆辦理申報云云。經查：
  1.上開告訴人乙○○於92年間並未在裕勝土木包工業任職，亦
    未自裕勝土木包工業領取任何薪資，及告訴人丁○○僅自92
    年10月23日起至同年11月30日止，以每日1 千800 元之代價
    ，受僱於裕勝土木包工業從事板模工作共計28天，實際領得
    薪資為4 萬9480元，而被告先後於92年間之某日及92年底之
    某日，在臺中市○○○○街5 或7 號，將乙○○、丁○○之
    身分資料交予不知情之會計記帳業者，委託指示不知情之會
    計記帳業者製作裕勝土木包工業92年度各類所得扣繳暨免扣
    繳憑單，虛載乙○○、丁○○於92年度各向裕勝土木包工業
    領取薪資18萬元、30萬元之不實事項之事實，業據被告於本
    院審理時供承不諱（見本院卷第12頁正面、背面、99年7 月
    29日審判筆錄第2 至7 頁），並據證人即告訴人丁○○於警
    、偵訊及本院審理時及告訴人乙○○於警、偵訊分別證述明
    確（見94年度他字第1669號卷第8 至10頁、第30至31頁、99
    年度偵緝字第289 號卷第30至32頁、本院卷第22至26頁、94
    年度偵字第3848號卷第9 至12頁、99年度偵緝字第287 號卷
    第50至51頁），且核與證人戊○○於警詢、本院審理時（見
    同上他字卷第11至13頁）及證人丙○○於偵查中、本院審理
    時證述之情節相符，復有告訴人丁○○提出之薪資明細清單
    、支票明細、彰化銀行活期儲蓄存款存摺、財政部臺灣省中
    區國稅局埔里稽徵所92年度綜合所得稅核定稅額繳款書、財
    政部臺灣省中區國稅局綜合所得稅核定通知書（92年度申報
    核定）、告訴人乙○○提出之財政部臺灣省中區國稅局苗栗
    縣分局92年度綜合所得稅核定通知書影本及財團法人金融聯
    合徵信中心、公司登記資訊、公司董事及經理人名單各1 份
    附卷可稽（見同上他字卷第33頁、第35至38頁、第23至24頁
    、99年度偵緝字第289 號卷第34頁、94年度發查字第1805號
    卷第3 至4 頁、94年度偵字第3848號卷第13至14頁、94年度
    他字第1669號卷第23至24頁）。此部分之事實，應堪認定。
  2.雖被告以前揭情詞置辯。惟查：證人丁○○於本院審理時
    證述：伊經由戊○○介紹，於92年10月23日至同年11月30日
    受僱於裕勝土木包工業之甲○○，前往埔里中台禪寺從事板
    模工作，一天薪資為1 千800 元，並預扣百分之2 之所得稅
    額，按日計酬，伊實際僅領得薪資為4 萬9892元，伊有告知
    甲○○以伊實際領取薪資數額辦理申報，並將身份證影本交
    予甲○○，甲○○從未向伊表示當時前往工作之所有工人之
    薪資均欲以伊名義申報，亦未曾告知欲將伊所領得之薪資申
    報為30萬元，且甲○○當時曾告知伊交付身分證影本予其申
    報，即會退還已預扣之百分之2 之所得稅額，結果並未退還
    等語綦詳（見本院卷第22至26頁），且核與證人丙○○於本
    院審理時結證：伊當時與丁○○同時前往中台禪寺從事板模
    工作，甲○○有告知伊如果預扣百分之2 之所得稅額就可以
    不用申報所得稅，因此伊乃同意甲○○先預扣百分之2 之所
    得稅額，伊從未聽過甲○○表示伊等工人之薪資要申報在丁○○名下等語（見本院卷第23頁背面至26頁）、證人戊○○
    於本院審理時證述：伊介紹丁○○等人前往中台禪寺為甲○○工作，丁○○僅工作1 個多月，實際薪資並沒有30萬元，
    工人實際領多少薪資就申報多少數額，因如果多報薪資的話
    ，會增加工人的負擔，伊並未聽過所有工人薪資要以丁○○
    名義申報之事，亦未聽到丁○○向被告表示可以申報30萬元
    薪資所得乙事等語（見本院99年6 月24日審判筆錄第3 至6
    頁），就當時所有工人領取之薪資並未有欲以丁○○名義為
    申報之情事，及丁○○未曾向被告表示同意其申報30萬元之
    薪資所得等節，大致相符。而證人丁○○、丙○○、戊○○
    與被告並無怨隙，理當無甘冒偽證罪之風險，而設詞誣攀之
    可能，是證人丁○○、丙○○、戊○○上開證詞，應屬事實
    ，而堪採信。被告辯稱係當初工作之工人告知以丁○○一人
    之名義申報所得，丁○○並表示同意由其申報丁○○於92年
    度在裕勝土木包工業領有30萬元薪資云云，自屬事後卸責之
    詞，不足採信。另被告對於裕勝土木包工業92年度各類所
    得扣繳暨免扣繳憑單，登載乙○○於92年度各向裕勝土木包
    工業領取薪資18萬元之不實事項，係會計記帳業者以前一年
    之薪資資料重覆辦理申報乙節，始終無法提出相關之有利證
    據供本院調查以實其說，且衡諸常情，倘被告未委託指示會
    計記帳業者製作乙○○於92年度在裕勝土木包工業領得薪資
    18萬元之92年度各類所得扣繳暨免扣繳憑單，記帳業者又豈
    有無端擅自製作乙○○之92年度各類所得扣繳暨免扣繳憑單
    之理？是被告此部分所辯，亦與常情不符，而難採信。
  3.又乙○○、丁○○分別於94年間，接獲財政部臺灣省中區國
    稅局苗栗縣分局及埔里稽徵所核定渠等各漏報92年度在裕盛
    土木包工業之薪資所得18萬元、30萬元之補稅通知（納稅義
    務人分別為乙○○及丁○○配偶蕭阿甘）等情，業據證人乙○○、丁○○於警、偵訊證述綦詳，並有財政部臺灣省中區
    國稅局埔里稽徵所92年度縱合所得稅核定稅額繳款書、財政
    部臺灣省中區國稅局綜合所得稅核定通知書（92年度申報核
    定）、財政部臺灣省中區國稅局苗栗縣分局92年度綜合所得
    稅核定通知書影本各1 份在卷足憑。參以被告亦於本院供承
    ：92年12月底伊有申報營業所得，但未辦理結算申報等語（
    見本院卷第12頁），則裕盛土木包工業92年度營利事業所得
    稅雖未依法辦理結算申報（詳見後述），但被告應有將上開
    虛偽登載乙○○、丁○○於92年度向裕勝土木包工業各領取
    薪資18萬元、30萬元之92年度各類所得扣繳暨免扣繳憑單，
    提出於稅捐機關而行使之事實，亦堪認定。
  (二)綜上所述，被告所辯要屬卸責之詞，不足採信。本案事證明
    確，被告犯行堪以認定，自應依法論科。
三、論罪科刑：
  (一)查被告行為後，刑法於94年1 月7 日修正通過、於94年2 月
    2 日公布、於95年7 月1 日施行。按行為後法律有變更者，
    適用行為時之法律，但行為後之法律有利於行為人者，適用
    最有利於行為人之法律，修正後刑法第2 條第1 項定有明文
    。此條規定係規範行為後法律變更所生新舊法律比較適用之
    準據法，本身尚無新舊法比較之問題，於新法施行後，應一
    律適用新法第2 條第1 項之規定，為「從舊從輕」之比較。
    而本次法律變更，比較時應就罪刑有關之共犯、未遂犯、想
    像競合犯、牽連犯、連續犯、結合犯，以及累犯加重、自首
    減輕暨其他法定加減原因（如身分加減）與加減例等一切情
    形，綜其全部罪刑之結果而為比較（最高法院95年5 月23日
    95年度第8 次刑庭會議決議參照）。關於本案應適用之新舊
    法，茲比較如下：
  1.刑法第56條連續犯之規定業經刪除，則被告之數犯罪行為，
    應予分論併罰。此刪除雖非犯罪構成要件之變更，但顯已影
    響行為人刑罰之法律效果，自屬法律有變更，依新法第2 條
    第1 項規定，比較新、舊法結果，仍應適用較有利於被告之
    行為時法律即舊法論以連續犯。
  2.刑法第33條第5 款關於最低罰金刑之規定，由「罰金：一元
    以上」修正為「罰金：新臺幣1,000 元以上，以百元計算之
    」，應依刑法第2 條第1 項規定，適用最有利於行為人之法
    律（最高法院95年5 月23日第8 次刑事庭會議決議參照）。
    本案刑法第215 條關於「或500 元以下罰金」之最低罰金刑
    部分，經比較新、舊法結果，以被告行為時之法律即修正前
    第33條第5 款規定，較有利於被告。
  3.刑法施行法第1 條之1 增訂施行前，依罰金罰鍰提高標準條
    例第1 條前段、現行法規所定貨幣單位折算新臺幣條例第2
    條規定，本案刑法第215 條關於「或500 元以下罰金」之最
    高罰金刑部分，應提高折算為或新臺幣15,000元以下罰金。
    刑法施行法修正增訂第1 條之1 規定：「中華民國94年1 月
    7 日刑法修正施行後，刑法分則編所定罰金之貨幣單位為新
    臺幣。94年1 月7 日刑法修正時，刑法分則編未修正之條文
    定有罰金者，自94年1 月7 日刑法修正施行後，就其所定數
    額提高為30倍。但72年6 月26日至94年1 月7 日新增或修正
    之條文，就其所定數額提高為3 倍。」依增訂條文提高並改
    為新臺幣後，本案刑法第215 條關於「或500 元以下罰金」
    之罰金刑部分，亦同為（最高罰金）得科15,000元以下罰金
    ，經比較新、舊法後，結果並無不同。
  4.被告行為時之刑法第41條第1 項前段規定：「犯最重本刑為
    5 年以下有期徒刑以下之刑之罪，而受6 個月以下有期徒刑
    或拘役之宣告，因身體、教育、職業、家庭之關係或其他正
    當事由，執行顯有困難者，得以（銀元）1 元以上3 元以下
    折算1 日，易科罰金。」及依修正前罰金罰鍰提高標準條例
    第2 條（現已刪除）規定，就其原定數額提高為100 倍折算
    1 日，則本件被告行為時之易科罰金折算標準，應以銀元10
    0 元、200 元、300 元折算1 日，經依現行法規所定貨幣單
    位折算新臺幣條例第2 條折算為新臺幣後，應以新臺幣300
    元、600 元、900 元折算為1 日，且併合處罰之數罪，其應
    執行之刑逾6 月者，亦得易科罰金。惟被告行為後現行刑法
    第41條第1 項前段及第8 項修正為：「犯最重本刑為五年以
    下有期徒刑以下之刑之罪，而受6月 以下有期徒刑或拘役之
    宣告者，得以新臺幣1 千元、2 千元或3 千元折算一日，易
    科罰金。但易科罰金，難收矯正之效或難以維持法秩序者，
    不在此限。」、「第1 項至第4 項及第7 項之規定，於數罪
    併罰之數罪均得易科罰金或易服社會勞動，其應執行之刑逾
    6 月者，亦適用之。」經比較新舊法結果，以適用被告之行
    為時法律即修正前刑法第41條第1 項前段規定較為有利，是
    依刑法第2 條第1項 前段之規定，自應適用行為時即修正前
    刑法第41條第1項 前段規定，諭知被告易科罰金之折算標準
    （行為後法律有變更，比較裁判前之法律孰為有利於行為人
    時，應就罪刑有關之一切情形，比較其全部之結果，而為整
    個之適用，不能割裂而分別適用有利益之條文。但此之所謂
    「不能割裂適用」，係指與罪刑有關之本刑而言，不包括易
    刑處分，事關刑罰執行之易刑處分仍應「分別適用」最有利
    於行為人之法律，最高法院96年度台非字第441 號判決意旨
    參照）。
  5.綜合上述各條文修正前、後之比較，揆諸前揭最高法院決議
    及修正後刑法第2 條第1 項前段、但書規定之「從舊從輕」
    原則，是綜合被告全部罪刑之比較，除易刑處分外，自應一
    體適用被告行為時之法律，即修正前刑法之相關規定予以論
    處。至於，易科罰金部分經比較後，雖仍應適用修正前之規
    定，但此非一體適用之結果，均併此敘明。
  (二)按各類所得扣繳暨免扣繳憑單，係由扣繳義務人依所得稅法
    第92條規定所製作之單據，為業務上製作之文書（最高法院
    91年度臺上字第7411裁判意旨參照）。核被告甲○○所為，
    係犯刑法第216 條、第215 條之行使業務上登載不實文書罪
    。其以明知不實之事項登載於業務上作成之文書之低度行為
    ，應為行使之高度行為所吸收，不另論罪。又公訴意旨已於
    起訴書犯罪事實欄敘明被告將裕勝土木包工業共支付30萬元
    薪資予丁○○之不實事項，登載於92年度各類所得扣繳暨免
    扣繳憑單等情，應認被告上開行使業務登載不實文書犯行亦
    在起訴範圍內，即屬本院所應予審酌，公訴意旨謂被告所為
    構成商業會計法第71條之罪（被告此部分所為應不構成違反
    商業會計法第71條第1 款之罪，理由容見後述），而依特別
    法優先普通法適用之原則，不另論以偽造文書之罪，容有誤
    會，附此敘明。另檢察官移送關於告訴人乙○○併辦部分（
    臺灣臺中地方法院檢察署99年度偵緝字第287 號），雖未據
    起訴，然與本案論罪科刑部分有連續犯之裁判上一罪關係，
    本院自應併予審理，併此敘明。被告利用不知情之會計記帳
    業者製作不實之扣繳暨免扣繳憑單，並提出於稅捐機關，為
    間接正犯。被告先後2 次行使犯行，時間緊接，犯罪構要件
    相同，顯係基於概括犯意而為，為連續犯，應以一罪論，並
    加重其刑。爰審酌被告為圖減少其擔任負責人之裕勝土木包
    工業稅捐支出，竟於各類所得扣繳暨免扣繳憑單為虛偽之登
    載，造成告訴人損害及稅捐機關對於稅捐課徵管理之正確性
    及公平性，且犯後否認犯行、態度非佳，暨其素行尚可及智
    識程度等一切情狀，量處如主文所示之刑，並諭知易科罰金
    之折算標準。
  (三)另被告行為後，中華民國九十六年罪犯減刑條例業經立法院
    於民國96年7 月4 日制定公佈，定於96年7 月16日施行，被
    告上開犯罪時間雖均在96年4 月24日之前，惟該減刑條例第
    5 條規定：「本條例施行前，經通緝而未於中華民國96年12
    月31日以前自動歸案接受偵查、審判或執行者，不得依本條
    例減刑。」，本案被告係先後於95年1 月4 日及95年4 月10
    日即該減刑條例施行前，經臺灣臺中地方法院檢察署發佈通
    緝，迄99年2 月1 日始經臺中市警察局第二分局緝獲，有臺
    灣臺中地方法院檢察署95年1 月4 日中檢惠偵信緝字第45號
    、95年4 月10日中檢惠偵祥緝字第1248號通緝書及臺中市警
    察局第二分局99年2 月1 日中分二警偵字第0990003188號報
    告書各1 份附卷可憑，合於該減刑條例第5 條所定不得減刑
    之情形，自不得予以減刑，附此敘明。
四、不另為無罪諭知部分：
  (一)公訴意旨另以：被告甲○○係址設臺中市○○區○○路10之
    12巷8 之3 號之裕勝土木包工業之負責人，為稅捐稽徵法第
    41條之納稅義務人及商業會計法第71條第1 款之商業負責人
    。其於上開犯罪事實欄所載時間、地點，以上開犯罪事實欄
    所載方式，製作裕勝土木包工業92年度各類所得扣繳暨免扣
    繳憑單，虛載丁○○於92年度向裕勝土木包工業領取30萬元
    薪資，使裕勝土木包工業曾加營業成本支出，減少營利所得
    ，而以此不當方法使裕勝土木包工業逃漏該年度應繳之營利
    事業所得稅，足生損害於丁○○及稅捐稽徵機關課稅之正確
    性。因認被告涉犯稅捐稽徵法第41條之以不正當方法逃漏稅
    捐罪及商業會計法第71條第1 款之填製不實會計憑證罪等罪
    嫌。
  (二)按所得稅扣繳義務人，依所得稅法第89條第3 項或同法第92
    條規定，填發免扣繳憑單或扣繳憑單，旨在使稅捐稽徵機關
    蒐集及掌握課稅資料，以利稅捐稽徵，則員工薪資扣繳暨免
    扣繳憑單，係證明全年度支付員工薪資及代為扣繳綜合所得
    稅之情形，為徵、繳雙方課徵與申報綜合所得稅之依據，其
    既非造具記帳憑證所根據之憑證，亦非證明處理會計事項人
    員之責任，而為記帳所根據之憑證，自非商業會計法第15條
    所規定之商業會計憑證（最高法院92年度臺上字第1136號裁
    判參照）。公訴意旨雖謂被告將裕勝土木包工業支付30萬元
    薪資予丁○○之不實事載，登載於裕勝土木包工業會計帳冊
    ，而作成92年度各類所得扣繳暨免扣繳憑單云云，惟本件經
    檢閱全案卷證，查無任何積極證據足證有如公訴人所指之會
    計帳冊存在，而本案被告雖利用不知情之會計記帳業者製作
    裕勝土木包工業92年度各類所得扣繳暨免扣繳憑單，虛載丁○○於92年度向裕勝土木包工業領取薪資30萬元之不實事項
    ，然該不實登載之各類所得扣繳暨免扣繳憑單，既非商業會
    計法第15條所規定之商業會計憑證，是被告所為即核與修正
    前商業會計法第71條第1 款之填製不實會計憑證罪之構成要
    件有別，尚無從遽引修正前商業會計法第71條第1 款之罪相
    繩。
  (三)次按稅捐稽徵法第41條所規定之逃漏稅捐罪，依其文義解釋
    及該條無處罰未遂犯規定之情形以觀，應認係結果犯，必納
    稅義務人以詐術或其他不正當之方法為逃漏稅捐之手段，並
    因而造成逃漏稅捐之結果，始成立該罪，除其犯罪之目的在
    逃漏稅捐外，並須有逃漏應繳納之稅捐之結果事實；稅捐稽
    徵法第41條所規定之逃漏稅捐罪，雖以發生逃漏稅捐之結果
    為必要，惟判斷納稅義務人是否已逃漏稅捐，應以結算申報
    時，納稅義務人有無以積極之作為，施用詐術或其他不正當
    方法申報不實，致發生逃漏稅捐之結果為斷（最高法院88年
    度臺上字第3631號判決意旨可資參照）。查本件納稅義務人
    裕勝土木包工業並未辦理92年度營利事業所得稅結算申報，
    而係由財政部臺灣省中區國稅局東山稽徵所按查得資料依同
    業利潤標準核定全年所得，至其虛報丁○○薪資所得24萬
    9600元，尚無逃漏稅捐等情，有財政部臺灣省中區國稅局東
    山稽徵所94年12月21日中區國稅東山一字第0940022481號函
    及同所95年1 月10日中區國稅東山一字第0950000143號函各
    1 份在卷可稽（見同上他字卷第41頁、第46頁），且無其他
    證據足證上開虛偽登載丁○○於92年度領取裕勝土木包工業
    薪資30萬元之各類所得扣繳暨免扣繳憑單，業經被告或其他
    人持向稅捐機關辦理裕勝土木包工業92年度營利事業所得稅
    結算申報，即無從推認至「於結算申報時」之階段，納稅義
    務人有無以積極之作為，施用詐術或其他不正當方法申報不
    實之行為，遑論因此發生逃漏稅捐之結果。則被告前開行為
    固屬可議，應論處如上之行使業務登載不實罪，但就逃漏稅
    捐部分仍與稅捐稽徵法第41條之構成要件不合，亦難以該罪
    相繩。
  (四)綜合上述，公訴人認被告涉有前揭罪嫌所舉之證據資料，經
    本院調查審閱後，尚不足以形成有罪之心證，此外，本院復
    查無其他積極證據足認被告有公訴意旨此部分所指之犯行，
    揆諸前揭法條及判例意旨，本應為無罪之判決。惟公訴人認
    被告此部分犯嫌與其前揭經論罪科刑部分有法規競合或修正
    前刑法上牽連犯等裁判上一罪關係，爰不另為無罪之諭知，
    併此敘明。
據上論斷，應依刑事訴訟法第299 條第1 項前段，刑法第2 條第
1 項前段、第216 條、第215 條、（修正前）第56條、（修正前
）第41條第1 項前段，刑法施行法第1 條之1 ，（修正前）罰金
罰鍰提高標準條例第2 條，現行法規所定貨幣單位折算新臺幣條
例第2 條，判決如主文。
本案經檢察官何建寬到庭執行職務。
中    華    民    國    99    年    8     月    19    日
                  刑事第十七庭  審判長法  官  陳玉聰
                                      法  官  簡芳潔
                                      法  官  劉惠娟
以上正本證明與原本無異。
如不服本判決應於收受判決後10日內向本院提出上訴書狀，並應
敘述具體理由；其未敘述上訴理由者，應於上訴期間屆滿後20日
內向本院補提理由書（均須按他造當事人之人數附繕本）「切勿
逕送上級法院」。
                                      書記官  童淑芬
中    華    民    國    99    年    8     月    19    日
附錄論罪科刑法條：
刑法第215 條：
從事業務之人，明知為不實之事項，而登載於其業務上作成之文
書，足以生損害於公眾或他人者，處3年以下有期徒刑、拘役或5
百元以下罰金。
刑法第216條：
行使第 210 條至第 215 條之文書者，依偽造、變造文書或登載
不實事項或使登載不實事項之規定處斷。

司法院資訊處製作；財團法人民間司法改革基金會備份。
